臺灣高等法院刑事裁定
110年度抗字第1158號
抗  告  人  
即受判決人  陳志賢



上列抗告人因聲請再審案件，不服臺灣新北地方法院中華民國11
0年5月31日裁定（110年度聲再字第37號），提起抗告，本院裁
定如下：
    主  文
抗告駁回。                                              
    理  由
一、原裁定意旨略以：抗告人即受判決人陳志賢聲請再審案件，
    業經原審於民國110年4月6日裁定駁回在案，抗告人於110 
    年4月12日親自收受而生送達效力，此有送達證書1份在卷可
    稽。是以抗告人遲至110年4月28日始向原審提出抗告書狀，
    其抗告顯已逾5日期間，而屬違背法律上之程式，且無從補
    正，據此，本件抗告於法未合，應予駁回等語。
二、抗告意旨略以：本案代理人即抗告人之子陳柏舟從頭到尾都
    沒有收到通知，要像院彥刑土109聲5075字第1100301226號
    函般寄發受文者為代理人陳柏舟之通知到戶籍地，代理人才
    會知悉。本案抗告人並未承認過肇事逃逸，原確定判決一、
    二審理由相互矛盾，單方面採信告訴人預謀犯案之供述，抗
    告人已與告訴人和解等語。
三、按抗告期間，除有特別規定外，為5日，自送達裁定後起算
    ；原審法院認為抗告不合法律上之程式或法律上不應准許，
    或其抗告權已經喪失者，應以裁定駁回之，刑事訴訟法第40
    6條、第408條第1項前段分別定有明文。
四、本院查：　　
  ㈠抗告人即再審聲請人因違反公共危險等案件，經原審法院108
    年度審交訴字第231號判決判處有期徒刑6月，緩刑2年，緩
    刑期間付保護管束，並應接受法治教育課程3場，上訴後經
    本院以109年度交上訴字第114號判決駁回上訴確定。嗣抗告
    人向原審法院聲請再審，經原審以不具管轄權為由而於110
    年4月6日以110年度聲再字第37號裁定駁回在案，該裁定正
    本於110年4月12日送達抗告人位於新北市○○區○○路0段00巷0
    0弄00號5樓址，並由抗告人親自收受而生送達效力，有原審
    法院送達證書在卷可稽（見原審卷第39頁），抗告人不服該
    裁定，提起抗告，其抗告期間應自收受裁定正本之翌日即11
    0年4月13日起算5日，又抗告人之住所地位於新北市中和區
    ，依法院訴訟當事人在途期間標準第2條之規定，應加計在
    途期間2日，則本件抗告期間應於110年4月19日（星期一，
    非例假日）屆滿。抗告人遲至110年4月28日始具狀向原審提
    起抗告，有刑事抗告狀上蓋用之原審法院收狀戳可憑（見原
    審卷第45頁），顯逾抗告期間。從而，原審以其抗告屬違背
    法律上之程式，且無從補正為由，裁定駁回，經核並無違誤
    。
  ㈡抗告意旨雖指稱原裁定內未載合法代理人陳柏舟之姓名，亦
    未向代理人為送達，致其無從知悉云云。惟依109年1月8日
    修正公布、同年月10日施行之刑事訴訟法增訂第429條之1規
    定：「聲請再審，得委任律師為代理人」，陳柏舟係抗告人
    之子而非律師，依法自無從受委任為其聲請再審案件之代理
    人，況抗告人於刑事聲請再審狀、抗告狀中亦從未曾提出委
    任狀，此與抗告意旨所指另案本院109年度聲字第5075號聲
    請回復原狀案件中，因抗告人已補正委任狀而認可由陳柏舟
    擔任代理人之情形，均顯有不同。是原裁定於當事人欄未列
    明陳柏舟為代理人及對其送達裁定，均與法無違。
五、綜上，抗告人之抗告顯已逾越法定抗告期間而違背法律上之
    程式，且無從補正，原審以此為由裁定駁回其抗告，並無違
    誤，抗告人執前詞提起抗告，為無理由，應予駁回。至抗告
    意旨其餘爭執原確定判決事實認定部分自亦無從審酌，附此
    敘明。
據上論斷，應依刑事訴訟法第412條，裁定如主文。
中　　華　　民　　國　　110 　年　　8 　　月　　9 　　日
                  刑事第十四庭  審判長法　官  黃斯偉
                                      法　官  程克琳
                                      法　官  黎惠萍
以上正本證明與原本無異。
不得再抗告。
                                      書記官  楊筑鈞
中　　華　　民　　國　　110 　年　　8 　　月　　9 　　日